臺灣苗栗地方法院交通事件裁定　　　　　96年度交聲字第24號
移送機關　　交通部公路總局新竹區監理所苗栗監理站
異　議　人　甲○○
上列異議人即受處分人因違反道路交通管理處罰條例案件，對於
交通部公路總局新竹區監理所苗栗監理站96年2月7日竹監苗字第
裁54-E00000000號所為之裁決處分（原舉發通知單號碼：新竹市
警察局竹市警交字第E0000000號），聲明異議，本院裁定如下：
    主  文
異議駁回。
    理  由
一、按汽車駕駛人，行經有燈光號誌管制之交岔路口闖紅燈者，
    處新臺幣（下同）1,800元以上5,400元以下罰鍰。前項紅燈
    右轉行為者，處600元以上1,800元以下罰鍰。又汽車駕駛人
    有下列各款所列條款之一者，除依原條款處罰鍰外，並予記
    點：三、有第43條、第53條或第54條情形之一者，各記違規
    點數3點。道路交通管理處罰條例第53條第1項、 第63條第1
    項第3款定有明文。
二、原處分意旨略以：異議人即受處分人甲○○駕駛車輛MI-108
    0號自小客車，於民國95年11月2日19時13分許，行經新竹市
    ○○路○段與延平路1段路口處，因有「闖紅燈」違規，嗣經
    原舉發機關新竹市警察局員警逕行舉發，異議人於期限內至
    原處分機關即交通部公路總局新竹區監理所苗栗監理站陳述
    表示不服舉發，原處分機關以異議人違反道路交通管理處罰
    條例第53條第1 項「駕車行經有燈光號誌管制之交岔路口闖
    紅燈」暨違反道路交通事件統一裁罰基準及處理細則之規定
    ，於96年2 月7 日以竹監苗字第裁54-E00000000號裁決書裁
    處異議人罰鍰2,700 元，並依同條例第63條第1 項第3 款記
    違規點數3 點等語。
三、異議意旨略以：異議人於上開時、地行經上開路口時，車速
    約時速50公里，距上開路口尚有8 公尺餘，號誌仍為綠燈，
    突然轉為黃燈，異議人本想緊急煞車，但車輛不及煞車，只
    好繼續前進，並非故意闖紅燈，況且自舉發通知書所附採證
    照片以觀，第1 張照片顯示左轉號誌尚未亮起，上開路口左
    轉車道有兩部待轉車輛，該兩部煞車燈亮著。第2 張照片則
    顯示異議人車輛通過路口時，上開兩部車輛尚未放開煞車前
    進，足證號誌才剛轉變等語。為此聲明異議。
四、經查：
    (一)上開異議人之違規事實，除有新竹市警察局舉發違反道路
      交通管理事件通知單以資佐證外，並經新竹市警察局96年
      2月5日竹市警交字第0960005563號函稱略以：依據採證照
      片第1 張所示，異議人之車輛行駛於上開路口第二車道無
      誤，該車係於紅燈亮起後1.7秒超越停止線，復依據第2張
      照片所示，該車於紅燈亮後2.7 秒超越停止線後，仍持續
      以時速50公里行駛，是異議人違規事證明確等語。異議人
      辯稱：行駛上開路口時，號誌突然轉為黃燈，因煞車來不
      及，只好繼續前進等語。惟按道路交通安全規則第94條：
      「汽車在同一車道行駛時，除擬超越前車外，後車與前車
      之間應保持隨時可以煞停之距離。汽車除遇突發狀況必須
      減速外，不得任意驟然減速。前車如須減速暫停，駕駛人
      應預先顯示燈光或手勢告知後車，後車駕駛人應隨時注意
      前車之行動。汽車行駛時，駕駛人應注意車前狀況及兩車
      併行之間隔，並隨時採取必要之安全措施。」之規定，異
      議人駕駛汽車，本應保持隨時可以煞停之距離，及應注意
      車前狀況，隨時採取必要之安全措施，且黃燈亮之後，依
      照道路交通標誌標線號誌設置規則第206 條第4 款規定「
      行車管制號誌各燈號顯示之意義如左：四、圓形黃燈，圓
      形黃燈用以警告車輛駕駛人及行人，表示紅色燈號即將顯
      示，屆時將失去通行路權。」規定，即知悉將失去路權，
      異議人仍持續行駛之行為，足見異議人有闖紅燈屬實，其
      所辯通過時為黃燈，從黃燈轉紅燈之後穿越路口為不違法
      ，應係誤解法律，尚難認為係闖紅燈之正當理由。
    (二)從而，異議人之行為係違反道路交通管理處罰條例第53條
      第1 項「駕車行經有燈光號誌管制之交岔路口闖紅燈」之
      違規。再參諸違反道路交通管理事件統一裁罰標準表所示
      ，駕駛大型車違反道路交通管理處罰條例第53條第1 項、
      同條例第63條第1項第3款，若受處分人於期限內聽候裁決
      ，繳納罰鍰或逕行裁決處罰，應裁罰鍰2, 700元，並記違
      規點數3 點。本件原處分機關逕依立法者於道路交通管理
      處罰條例第92條第3 項授權行政機關訂定之違反道路交通
      管理事件統一裁罰標準表之規定， 裁罰異議人2,700元，
      並記違規點數3點，符合法律之規定。 本件異議人之異議
      為無理由，應予駁回。
五、據上論斷，應依道路交通案件處理辦法第18條，裁定如主文
    。
中　　華　　民　　國　　96　　年　　3 　　月　　6 　　日
                  交通法庭      法　官  張珈禎
以上正本與原本無誤
如不服本裁定應於送達後5日內向本院提出抗告狀
                                書記官  黃雅琦
中　　華　　民　　國　　96　　年　　3 　　月　　6 　　日
